臺灣高等法院交通法庭刑事判決　　　　　　　　　九十一年度交上易字第一三六號
　　上　訴　人　台灣桃園地方法院檢察署檢察官
　　被　　　告　甲○○
右上訴人因被告公共危險等案件，不服臺灣桃園地方法院九十年度交易字第四三八號
，中華民國九十一年二月四日第一審判決（起訴案號：臺灣桃園地方法院檢察署九十
年度偵字第一一八五三號）提起上訴，本院判決如左：
    主  文
原判決撤銷。
甲○○服用酒類，不能安全駕駛動力交通工具而駕駛，處有期徒刑肆月，如易科罰金
，以參佰元折算壹日；又因過失傷害人，處有期徒刑肆月，如易科罰金，以參佰元折
算壹日。應執行有期徒刑柒月，如易科罰金，以參佰元折算壹日。
        事  實
一、甲○○於民國九十年七月十六日十七時許，在桃園縣某地飲酒後，酒後吐氣所含
    酒精濃度超過每公升一．三三毫克，已達不能安全駕駛動力交通工具，依道路交
    通安全規則第一百十四條第二項規定，不得駕車。詎甲○○仍自行駕駛Ｚ六─四
    六一五號自用小客車，沿桃園縣龜山鄉○路村○○路坑往市區方向行駛。同日十
    九時三十分許，行經東舊路坑二十三之七十四號前設有號誌之路口，本應注意遵
    守交通號誌行駛，並應注意車前狀況，隨時採取必要之安全措施，且當時天晴，
    道路無障礙物，並無不能注意之情事，竟疏未注意，貿然前行，致撞及前方遇紅
    燈號誌應暫停，由乙○○所駕駛之ＵＱ─三六六０號自用小客車，使乙○○人車
    向前衝撞路旁電線桿，乙○○因而受有頭部瘀傷四乘三公分及右小腿瘀傷三乘三
    公分之傷害。經警於當日十九時五十一分許對甲○○實施酒測，仍測得酒後吐氣
    所含酒精濃度為每公升一．三三毫克。
二、案經乙○○訴由桃園縣警察局龜山分局報請台灣桃園地方法院檢察署檢察官偵查
    起訴。
        理  由
一、右揭事實，業據被告甲○○於偵查、原審及本院調查審理中坦承不諱，核與被害
    人乙○○指訴情節相符，復有警製之道路交通事故調查報告表、酒精測試單、測
    試觀察紀錄表、舉發違反道路交通事件通知單、診斷證明書各一紙、及現場照片
    四幀在卷可稽。按駕駛人駕駛汽車，應遵守道路交通號誌指示，並應注意車前狀
    況，隨時採取必要之安全措施，道路交通安全規則第九十條、第九十四條第三款
    分別定有明文。被告駕車行經上開道路，因疏於注意車前狀況，及依交通號誌行
    駛，以致肇事，使被害人受傷，被告顯有過失，且被告過失行為與被害人傷害間
    ，復有相當因果關係。再醫學文獻上認吐氣所含酒精濃度達每公升０‧二五毫克
    者，有輕度協調功能降低之現象；每公升達０‧五五毫克者，有反應較慢、感覺
    減低、影響駕駛之現象；每公升達０‧七五毫克者，有思考改變、個性行為改變
    之現象；每公升達一‧０毫克者，有步態不穩、噁心想吐、精神混惑不清晰之現
    象；每公升達一‧五毫克者，有說話不清楚、感覺喪失、視力模糊等現象；每公
    升達二‧０毫克者，有體溫降低、血糖降低、肌肉控制差、癲癇發作等現象；每
    公升達三‧五毫克者，有神智不清、反射減低、呼吸抑制等現象，此為本院審理
    相同案件職務上所知之事實。依上開說明，本件被告飲酒後，吐氣所含酒精濃度
    達每公升一‧三三毫克，已有輕度協調功能降低、反應較慢、感覺減低、影響駕
    駛之現象；且依卷附刑法第一百八十五條之三案件測試觀察紀錄表所示，被告經
    警實施平衡測試時，亦有直線無法正常行走之情形；尤以被告係自後追撞被害人
    人車，益見被告飲酒後已達不能安全駕駛之程度。事證明確，被告犯行堪以認定
    。
二、核被告所為，係犯刑法第一百八十五條之三之不能安全駕駛動力交通工具罪、第
    二百八十四條第一項前段之過失傷害罪。查本件被告飲酒後，吐氣酒精含量達每
    公升一‧三三毫克，已如前述。而依道路交通管理處罰條例第八十六條第一項規
    定，因酒醉駕車，致人受傷死亡，應負刑事責任者，加重其刑至二分之一。該條
    就酒醉要件雖未明定，然道路交通安全規則第一百十四條第二款既規定：汽車駕
    駛人飲酒吐氣酒精成分已超過每公升０‧二五毫克以上者，不得駕車，自應認飲
    酒後，吐氣酒精含量超過每公升零點二五毫克以上者，即屬酒醉駕車，始乎立法
    意旨。被告過失傷害部分自應依道路交通管理處罰條例第八十六條第一項規定，
    加重其刑。所犯二罪間，犯意各別，罪名互異，應分論併罰。
三、原審據以論罪科刑，固非無見。惟本件被告飲酒後駕車，肇事後酒後吐氣所含酒
    精濃度測試高達每公升一．三三毫克，遠超過一般酒後不能安全駕駛之認定標準
    每公升０‧五五毫克，情節重大，犯後復未能賠償被害人損害。原審就過失傷害
    及不能安全駕駛動力交通工具罪，均各處有期徒刑三月，自有未當。公訴人上訴
    ，指摘原審量刑過輕，為有理由，自應由本院將原判決撤銷改判。爰審酌被告飲
    酒後已不能安全駕駛動力交通工具，猶貿然駕駛汽車肇事，過失程度重大，同時
    參酌被害人所受傷勢及犯後態度等一切情狀，分別量處如主文第二項所示之刑，
    並定其應執行刑，及諭知易科罰金之折算標準，以資懲儆。
據上論斷，應依刑事訴訟法第三百六十九條第一項前段、第三百六十四條，第二百九
十九條第一項前段，道路交通管理處罰條例第八十六條第一項，刑法第一百八十五條
之三、第二百八十四條第一項前段、第五十一條第五款、第四十一條第一項前段，罰
金罰鍰提高標準條例第一條前段、第二條，判決如主文。
本案經檢察官陳明光到庭執行職務。
中     華      民      國    九 十 一    年      五      月    三 十    日
                              臺灣高等法院交通法庭
                                  審判長法  官  陳  祐  輔
                                        法  官  洪  昌  宏
                                        法  官  陳  國  文
右正本證明與原本無異。
不得上訴。
                                        書記官  蔡  棟  樑
中     華      民    國    九 十 一    年      五      月    三 十    日
附錄：本案論罪科刑法條全文
刑法第二百八十四條第一項前段：
因過失傷害人者，處六月以下有期徒刑、拘役或五百元以下罰金。
第一百八十五條之三：
服用毒品、麻醉藥品、酒類或其他相類之物，不能安全駕駛動力交通工具而駕駛者，
處一年以下有期徒刑、拘役或三萬元以下罰金。
